【裁判字號】    97,聲,2755
【裁判日期】    971224
【裁判案由】    返還擔保金
【裁判全文】
臺灣臺中地方法院民事裁定              97年度聲字第2755號
聲  請  人  己○○
相  對  人  庚○○
            丁○○○○○○
            戊○○
            壬○○
            甲○○
            辛○○
            丙○○
            癸○○
            乙○○
上列聲請人聲請返還擔保金事件，本院裁定如下：
    主      文
本院97年度存字第740號提存事件聲請人所提存之擔保金新臺幣
貳拾伍萬伍仟壹佰伍拾壹元，准予返還。
聲請程序費用由相對人連帶負擔。
    理      由
一、按訴訟終結後，供擔保人證明已定20日以上之期間，催告受
    擔保利益人行使權利而未行使，或法院依供擔保人之聲請，
    通知受擔保利益人於一定期間內行使權利並向法院為行使權
    利之證明而未證明者，法院應依供擔保人之聲請，以裁定命
    返還其提存物，民事訴訟法第104條第1項第3款定有明文。
    前開規定，於其他依法令供訴訟上之擔保者準用之，並為同
    法第106條所明定。
二、聲請意旨略謂：聲請人前遵本院97年度聲字第366 號民事裁
    定，提供新臺幣（下同）255,151 元為擔保金，並經以本院
    97年度存字第740 號提存事件提存在案，茲因本院97年度訴
    字第3009號判決確定，聲請人於訴訟終結後，以存證信函催
    告相對人行使權利，僅相對人甲○○部分雖遭招領逾期退回
    ，惟聲請人於97年8 月25日接獲相對人於97年8 月22日所發
    存證信函，證明相對人甲○○已知悉可行使權利，迄今逾20
    日而未行使，為此聲請發還提存之擔保金等語。
三、聲請人主張之事實，業據其提出民事裁定、提存書及國庫存
    款收款書、民事判決暨確定證明書、存證信函暨收件回執、
    97年8月25日之存證信函、存證信函及退件信封等影本為證
    並經本院調取相關卷宗查明無誤，而聲請人所述相對人甲○
    ○於寄發存證信函時已知悉可行使權利等情，經本院檢送聲
    請狀予相對人甲○○，並請其7 日內表示意見，亦未見回覆
    ，本院衡酌相對人甲○○所寄發存證信函之時間、內容，認
    聲請人通知行使權利之意思表示實際已達到相對人甲○○，
    而相對人戊○○、甲○○、辛○○、丙○○、癸○○雖以存
    證信函回應謂「不同意台端（即聲請人）領回擔保金」，然
    本院查無相對人行使權利之資料，有查詢簡覆表5 份在卷可
    憑。故聲請人聲請返還提存之擔保金，即與上開規定相符，
    應予准許。
四、依民事訴訟法第95條、第78條、第85條第2 項，裁定如主文
    。
中    華    民    國    97    年    12    月    24    日
                  民事第三庭  法  官  林慧貞
正本係照原本作成。
如對本裁定不服，應於裁定送達後10日內向本院提出抗告狀（須
附繕本），並繳納抗告裁判費新臺幣1,000元。
中    華    民    國    97    年    12    月    24    日
                              書記官


司法院資訊處製作；財團法人民間司法改革基金會備份。
